臺灣桃園地方法院刑事判決　　　　　　100年度審訴字第896號
公　訴　人　臺灣桃園地方法院檢察署檢察官
被　　　告　蔡瑋哲原名蔡偉哲.
上列被告因違反毒品危害防制條例案件，經檢察官提起公訴（10
0 年度毒偵字第277 號），被告於準備程序進行中為有罪陳述，
經本院合議庭裁定由受命法官獨任進行簡式審判程序，判決如下
：
    主  文
蔡瑋哲施用第一級毒品，處有期徒刑拾壹月。
    事實及理由
一、被告所犯之罪，為死刑、無期徒刑、最輕本刑3 年以上有期
    徒刑或高等法院管轄第一審案件以外之罪，而被告於本院準
    備程序進行中，就被訴事實為有罪之陳述，經本院告知簡式
    審判程序意旨，並聽取公訴人及被告之意見後，依刑事訴訟
    法第273 條之1 第1 項之規定，裁定依簡式審判程序審理。
二、犯罪事實：
    蔡瑋哲前於民國88年間，因施用毒品案件，經本院以87年度
    毒聲字第2192號裁定送觀察、勒戒後，認有繼續施用毒品之
    傾向，經本院以87年度毒聲字第2475號裁定令入戒治處所施
    以強制戒治後，又經本院以88年度毒聲字第1937號裁定停止
    戒治，所餘戒治期間付保護管束，嗣經本院以88年度毒聲字
    第5559號裁定撤銷停止戒治，於89年5 月9 日執行完畢，並
    由臺灣桃園地方法院檢察署檢察官以89年度戒偵字第300 號
    為不起訴處分確定；又於前開強制戒治執行完畢後5 年內之
    90年間，因施用毒品案件，經本院以90年度毒聲字第1330號
    裁定令入戒治處所施以強制戒治後，再經本院以91年度毒聲
    字第1102號裁定停止戒治，所餘戒治期間付保護管束，於91
    年9 月6 日期滿執行完畢，該次施用毒品犯行並經本院以90
    年度訴字第1825號判決判處有期徒刑8 月、5 月，應執行有
    期徒刑10月確定並執行完畢（已逾5 年，於本案不構成累犯
    ）。又於97年間，因施用毒品案件，經本院以97年度毒聲字
    第849 號裁定送觀察、勒戒後，認有繼續施用毒品傾向，復
    經本院以97年度毒聲字第1537號裁定施以強制戒治，於98年
    8 月28日強制戒治執行完畢釋放出所，並經臺灣桃園地方法
    院檢察署檢察官以98年度戒毒偵字第246 號為不起訴處分確
    定。詎仍不知戒除毒癮，於上開強制戒治執行完畢釋放後5
    年內，復基於同時施用第一、二級毒品之犯意，於99年10月
    28日上午10時30分許為警採尿時點回溯26小時內之某時（不
    包括99年10月27日下午4 時30分遭警逮捕後至採尿時之時段
    ），在桃園縣桃園市○○街93巷3 號之租屋處內，先將第二
    級毒品甲基安非他命磨成粉後，再將第一級毒品海洛因及第
    二級毒品甲基安非他命一起摻入香菸內，以抽香菸方式同時
    施用第一級毒品海洛因及第二級毒品甲基安非他命1 次。嗣
    經警另案執行通訊監察，並於99年10月27日下午4 時30分許
    ，在上開租屋處前遭警執行拘提而逮捕，經其同意為警採集
    尿液送驗後，結果確呈嗎啡及安非他命類陽性反應，而悉上
    情。
三、認定被告犯罪所憑之證據：
  (一)被告蔡瑋哲於警詢、本院行準備程序及審理時之自白。
  (二)桃園縣政府警察局被採尿液人姓名編號對照表、台灣檢驗科
    技股份有限公司濫用藥物檢驗報告、桃園縣政府警察局查獲
    毒品危害防制條例「尿液」初步鑑驗報告單各1 份及照片1
    張。
  (三)臺灣高等法院被告前案紀錄表1 份。
四、核被告所為，係犯毒品危害防制條例第10條第1 項、第2 項
    之施用第一、二級毒品罪。其施用前持有第一級毒品海洛因
    及第二級毒品甲基安非他命之低度行為，應為施用毒品之高
    度行為所吸收，均不另論罪。又被告供稱本次施用毒品之方
    式為先將第二級毒品甲基安非他命磨成粉後，再將第一級毒
    品海洛因及第二級毒品甲基安非他命一起摻入香菸內，以抽
    香菸方式同時施用第一級毒品海洛因及第二級毒品甲基安非
    他命等語，是本件被告同時施用海洛因及甲基安非他命，係
    一行為觸犯上開二罪名，為想像競合犯，應依刑法第55條前
    段之規定，從較重之施用第一級毒品罪論處。至於公訴意旨
    以被告分別施用第一級毒品海洛因及第二級毒品甲基安非他
    命各1 次，認被告犯意各別，行為互殊，應予分論併罰云云
    ，惟全卷無證據足資證明被告係分開施用上開毒品，是此部
    分尚乏依據，容有未洽。爰審酌被告原經施以觀察、勒戒及
    強制戒治後，無法收其實效，而再犯本件施用第一、二級毒
    品案件，仍無法斷絕施用毒品之惡習，顯見其意志不堅，施
    用毒品再犯率甚高，無視毒品戕害一己之身體健康及法律禁
    令，有使其與社會上毒品來源隔離而斷絕與毒品接觸之必要
    ，惟兼衡其犯罪動機、手段、目的、犯後坦承犯行，態度尚
    可等一切情狀，爰量處如主文所示之刑，以資懲儆。
五、應適用之法條：
    刑事訴訟法第273 條之1 第1 項、第299 條第1 項前段、第
    310 條之2 、第454 條第1 項，毒品危害防制條例第10條第
    1 項、第2 項，刑法第11條前段、第55條前段。
六、如不服本判決，應於判決送達後10日內向本院提出上訴狀（
    應附繕本），其未敘述上訴理由者，應於上訴期間屆滿後20
    日內補提理由書狀於本院，上訴於臺灣高等法院。
本案經檢察官馮浩庭到庭執行職務。
中    華    民    國     100    年    9    月    5    日
                    刑事庭  法  官  許曉微
以上正本證明與原本無異。
                            書記官  林宜亭
中    華    民    國     100    年    9    月    5    日
附錄本案論罪科刑法條：
毒品危害防制條例第10條規定：
施用第一級毒品者，處6 月以上5 年以下有期徒刑。
施用第二級毒品者，處3年以下有期徒刑